【裁判字號】    89,訴,23
【裁判日期】    890224
【裁判案由】    違反毒品危害防制條例
【裁判全文】
臺灣彰化地方法院刑事判決                            八十九年度訴字第二三號
    公  訴  人  臺灣彰化地方法院檢察署檢察官
    被      告  甲○○
右列被告因違反毒品危害防制條例案件，經檢察官提起公訴（八十八年度毒偵字第三
五八號），本院判決如左：
    主      文
甲○○連續施用第一級毒品，處有期徒刑捌月，塑膠鏟子貳只、殘餘少許海洛因粉末
之空塑膠袋壹只均沒收銷燬之，空塑膠袋拾肆只沒收；又連續施用第二級毒品，處有
期徒刑參月，安非他命粉末壹包毛重零點貳公克沒收銷燬之。應執行有期徒刑拾月，
緩刑參年，緩刑期內付保護管束，塑膠鏟子貳只、殘餘少許海洛因粉末之空塑膠袋壹
只、安非他命粉末壹包毛重零點貳公克均沒收銷燬之，空塑膠袋拾肆只沒收。
    事      實
一、甲○○前因違反毒品危害防制條例案件，經臺灣南投地方法院裁定送觀察、勒戒
    後，認無繼續施用毒品之傾向，由臺灣南投地方法院檢察署檢察官於八十八年二
    月十日以八十八年度偵緝字第四十二號處分書為不起訴處分確定。嗣又基於概括
    犯意，自八十八年八月十日起至同年月十九日止，連續在彰化縣秀水鄉○○路○
    段五十三巷七號住宅房間內，以塑膠鏟子將第一級毒品海洛因粉末摻入香菸內，
    點燃施用之。復另行起意，並基於概括犯意，自八十八年八月十日起至同年月十
    九日止，連續在彰化縣秀水鄉○○路○段五十三巷七號住宅房間內，將第二級毒
    品安非他命粉末置於鋁箔紙上以火燒烤，而施用所產生的氣體。迄八十八年八月
    十九日下午三時三十分許，在彰化縣秀水鄉○○路○段四九九巷口處，為警查獲
    ，扣得第二級毒品安非他命粉末一包毛重零點二公克、供施用第一級毒品使用之
    塑膠鏟子二只、其所有預備供分裝第一級毒品施用之空塑膠袋十四只、殘餘少許
    海洛因粉末之空塑膠袋一只。經本院以八十八年度毒聲字第三五一六號裁定送觀
    察、勒戒後，因有繼續施用毒品之傾向，再經本院以八十八年度毒聲字第三九三
    八號裁定令入戒治處所施以強制戒治。
二、案經彰化縣警察局鹿港分局移送臺灣彰化地方法院檢察署檢察官偵查起訴。
    理      由
一、訊據被告甲○○對於右揭事實坦承不諱，核與其於警訊及偵訊供述情節相符，復
    有安非他命粉末一包毛重零點二公克、預備供分裝第一級毒品施用之空塑膠袋十
    四只、供施用第一級毒品使用之塑膠鏟子二只、殘餘海洛因粉末之空塑膠袋一只
    扣案可稽，且被告於八十八年八月十九日經警採尿送驗結果，發現有甲基安非他
    命及嗎啡陽性反應，有法務部調查局鑑字第一一一四號檢驗通知書在卷可證，被
    告必有施用第一級毒品海洛因及第二級毒品安非他命犯行，始會因毒品在體內水
    解，而於尿液中驗出嗎啡及甲基安非他命陽性反應，是被告確有施用第一、二級
    毒品犯行已至灼然，而被告前因施用毒品案件，經臺灣南投地方法院裁定送觀察
    、勒戒後，認無繼續施用毒品傾向，經臺灣南投地方法院檢察署檢察官於八十八
    年二月十日以八十八年度偵緝字第四十二號處分書為不起訴處分確定，有該不起
    訴處分書及檢察署刑案資料查註表在卷足憑，是被告係於五年內再犯毒品危害防
    制條例第十條之罪，本案事證明確，被告犯行至堪認定。
二、核被告所為，係犯毒品危害防制條例第十條第一項及第二項之罪，被告持有第一
    、二級毒品，並進而施用之，其持有之低度行為為施用之高度行為吸收，爰不另
    論罪。被告連續多次施用第一級毒品海洛因及第二級毒品安非他命，各自時間緊
    接，犯罪基本構成要件相同，顯係各基於概括犯意為之，是為連續犯，應各以一
    罪論，並依法加重其刑。其所犯二罪間，犯意各別，構成要件亦異，應分論併罰
    。爰審酌被告犯罪之動機、目的、手段、施用毒品期間及次數暨犯後坦承犯行、
    態度尚稱良好等一切情狀，就所犯二罪分別量處如主文所示之刑，並定其執行刑
    ，以示懲儆。復查被告前未曾受有期徒刑以上刑之宣告，有檢察署刑案資料查註
    紀錄表及臺灣高等法院被告全國前案紀錄表在卷可按，且現甫年滿二十歲，顯係
    因年輕識淺，一時思慮不周犯案，現亦因本案於臺灣雲林監獄附設戒治所接受強
    制戒治中，經此教訓及治療流程，當知警惕，而無再犯之虞，本院審酌上情，認
    主文所示刑之宣告，已足策勵被告遷善，所宣告之刑以暫不執行為宜，爰併宣告
    緩刑三年，以啟自新，緩刑期內並付保護管束，扣案之安非他命粉末一包毛重零
    點二公克係第二級毒品；殘餘海洛因之空塑膠袋一只，因其內海洛因殘留與塑膠
    袋已無從析離，應認全部屬第一級毒品；塑膠鏟子二只，係供施用第一級毒品之
    器具，爰均依法宣告沒收銷燬之；空塑膠袋十四只，為被告所有，預備供犯施用
    第一級毒品罪所用之物，業據被告供承在案，爰依法宣告沒收。
三、據上論斷，應依刑事訴訟法第二百九十九條第一項前段，毒品危害防制條例第十
    條第一、二項、第十八條第一項前段，刑法第十一條前段、第五十六條、第五十
    一條第五款、第七十四條第一款、第九十三條第一項、第三十八條第一項第二款
    ，判決如主文。
本案經檢察官林俞妙到庭執行職務。
中      華      民      國    八十九    年      二      月    二十四    日
                                    臺灣彰化地方法院刑事第三庭
                                        法      官  姚  勳  昌
右正本證明與原本無異。
如不服本判決，應於判決送達後十日內，向本院提出上訴狀（須附繕本）。
告訴人或被害人對於判決如有不服具備理由請求檢察官上訴者，其上訴期間之計算係
以檢察官收受判決正本之日期為準。
                                        法院書記官  楊  筱  惠
中      華      民      國    八十九    年      二        月  二十九    日
毒品危害防制條例第十條：
施用第一級毒品者，處六月以上五年以下有期徒刑。
施用第二級毒品者，處三年以下有期徒刑。


司法院資訊處製作；財團法人民間司法改革基金會備份。
